【裁判字號】    99,上訴,1353
【裁判日期】    990713
【裁判案由】    違反槍砲彈藥刀械管制條例
【裁判全文】
臺灣高等法院刑事判決                99年度上訴字第1353號
上  訴  人
即  被  告  乙○○
選任辯護人  邱創舜律師
上列上訴人因違反槍砲彈藥刀械管理條例案件，不服臺灣板橋地
方法院98年度訴字第623號，中華民國99年2月26日第一審判決（
起訴案號：臺灣板橋地方法院檢察署97年度偵字第33400、34164
號），提起上訴，本院判決如下：
    主  文
原判決撤銷。
乙○○未經許可，寄藏手槍，處有期徒刑捌年，併科罰金新臺幣
參拾萬元，罰金如易服勞役，以新臺幣壹仟元折算壹日。
扣案附表所示之物（不含已經試射完竣之子彈）均沒收。
    事  實
一、乙○○明知制式之手槍、子彈，係經中央主管機關查禁，非
    供正當使用具殺傷力之手槍、子彈，均為槍砲彈藥刀械管制
    條例規範之管制類物品，非經主管機關許可，不得非法寄藏
    、持有。竟基於寄藏具有殺傷力槍、彈之犯意，於民國92年
    間之某日在不詳處所，收受年籍不詳友人稱「朱才盛」之成
    年男子因借貸款項所交付如附表所示具有殺傷力之槍枝（含
    彈匣）、子彈等，以供作抵押而代為保管，藏放於其位於臺
    北縣板橋市○○路○段77號5樓居所。嗣97年11月24日上午8
    時許，為警在上揭居所查獲，並扣得如附表所示之槍、彈等
    物，因而知悉上情。
二、案經內政部警政署刑事警察局及基隆市警察局第二分局移送
    臺灣板橋地方法院檢察署檢察官偵查起訴。
    理  由
壹、證據能力方面：
一、被告於警詢、偵查時之供述，敘及個人之犯罪情節部分，為
    其本人之陳述，無傳聞法則之適用，本具有證據能力。又被
    告於警詢、偵查時之供述，經原審法院勘驗結果，均無非法
    取供之情形，答詢內容均與筆錄所載內容相符，此有各該勘
    驗筆錄在卷可參（原審卷(一)第48至69、76、79至88頁），尚
    難認被告前於警詢、偵查時之自白，非出於任意性所為。
二、本件下列所引用之被告以外之人於警詢之供述，均屬被告以
    外之人於審判外之陳述，經被告之辯護人對該等證據能力有
    所爭執（本院卷第48頁反面），公訴人復未主張上開警詢筆
    錄有何例外得為證據之情形，依刑事訴訟法第159條第1項規
    定，應認均無證據能力。惟上開無證據能力之陳述，雖不得
    作為犯罪成立與否之實體證據，然尚非不得以其等自我矛盾
    之陳述，用來彈劾（爭執、否定）該等證人在審判中供述證
    據之證明力。
三、又本院下列所引用卷內之文書證據、證物之證據能力部分，
    並無證據證明係公務員違背法定程序所取得，且檢察官、被
    告及辯護人於本院亦均未主張排除下列文書證據、證物之證
    據能力，且迄本院言詞辯論終結前均未表示異議，本院審酌
    前揭文書證據並無顯不可信之情況與不得作為證據之情形，
    依刑事訴訟法第158條之4反面解釋及第159條之4之規定，應
    認均有證據能力。
貳、實體事項：
一、訊據上訴人即被告乙○○矢口否認有公訴人所指之非法持有
    槍、彈犯行，辯稱：因為在伊在家搜到，所以這種事情伊不
    得不承認，直到除夕夜伊女兒告知後，伊才知是扣案槍、彈
    是甲○○所有，伊先前在警詢、偵訊會承認，是因為其他一
    起移送的5個人是伊家人，所以伊才一個人認了云云。被告
    辯護人為其辯稱：被告固於警詢、偵查中承認持有槍彈，但
    於偵查後已經有陳述的書信向檢方陳報，而不是到法院才翻
    供，就A1所講的98年10月2日過程，對哈雷女子有無在場供
    述不一，而員警沈弘儒又非第1個上6樓之員警，其所為之證
    言亦不足採信。本案經傳喚多位證人到庭作證，仍不能證明
    被告持有扣案槍彈，鑑驗報告只就槍彈有無殺傷力做鑑驗，
    而沒有就指紋做鑑定，本案證據仍無法證明槍彈係被告所有
    云云。
二、經查：
  (一)被告上揭非法持有槍、彈一節，業據被告於警詢時供承：警
    方查獲的手槍3支、子彈45發，均是伊的。手槍1支是中共黑
    星，2支貝瑞塔，槍、彈均放在黑色的皮包裡面，外面再用
    綠色塑膠袋包裝。一開始警方破門而入時，伊以為是仇家在
    找人。伊沒有聽到伊太太楊慧娟喊搜索，只有聽到她喊搶劫
    ，伊聽到的當時是在有放電腦的房間，那個裝有槍、彈的包
    包原來放在衣櫥的最底層，因伊以為是仇家找上門，伊就把
    皮包拿著往6樓跑，放在陽台外面邊緣的一個水泥突出處。
    持槍動機是因為伊之前於10月2日，在基隆南榮路129號4樓
    被李文宏綁架、痛毆，並強盜52萬元。伊聽到風聲說對方放
    話要把伊槍斃。槍、彈來源是4、5年前，一個叫朱才盛的，
    向伊借50萬元，就將槍、彈放在伊這邊抵押，伊不敢得罪他
    ，才答應借他錢，但朱才盛好像2年前過世了等語（原審卷
    (一)第49至62、66頁）、於偵查時自承：扣案槍、彈是以前伊
    的友人朱才盛在5、6年前跟伊借50萬元時拿來抵押的。伊因
    為在10月2日的時候，有被人家擄人勒贖、強盜，抓去山上
    打了一頓，很慘。所以伊將扣案槍、彈用「屈臣氏」塑膠袋
    裝著，平常就這樣子放著，逃難時比較好拿、好提，平常是
    放在伊衣櫥最裡面。那天員警來時，伊才把它放到陽台。伊
    在警詢所言實在，東西不是楊陳雪英、也不是楊慧娟或伊兒
    子、女兒的，亦不是許景涵、甲○○的，伊知道做錯了等語
   （原審卷(一)第81至84頁）。核與證人即現場員警沈弘儒於原
    審證稱：查獲當日大概早上7點左右到達乙○○住處附近的
    早餐店，人員有刑事警察局3名，基隆第二分局3到4名，由
    伊帶隊，一開始伊等先找乙○○的車輛確認他有無在家，後
    來伊等在樓下埋伏，發現乙○○太太回家，她一開樓下的門
    ，伊等便一湧而上表明身分及來意，就帶同乙○○太太一起
    上5樓乙○○住處，伊等要她把大門鑰匙拿出來，但她不肯
    ，並在外面大叫：搜索票來了，伊等立即制止，見情況危急
    ，隨即拿鐵撬破5樓的門而入，進去後伊等迅速控制現場，
    在5樓客廳發現乙○○母親，房間沒有看到其他人，從5樓陽
    台後面有室內梯通往6樓，伊叫其他偵查員上6樓，到達陽台
    時有一隻很大隻的狗，此時發現乙○○正要從6樓下來，伊
    等就叫他下來，控制他在客廳，問他6樓的情形，有幾個人
    在那邊，伊記得他說他兒子、他女兒、他女兒的男朋友在樓
    上，伊就叫其他偵查員往上執行搜索，伊等發現6樓的人當
    時都在睡覺，便叫醒他們集中控制，伊等帶同乙○○前往6
    樓執行搜索，後來有位偵查員在6樓露台或陽台外，即建築
    物的外牆上面，發現一包綠色塑膠袋裝的物品，經取出檢視
    後，裡面還有1個較小的黑色手提包，裡面有查獲的槍彈，3
    把槍、子彈幾顆忘記了，伊等便詢問槍枝所有人是誰，在場
    人都否認，伊等為了慎重起見，將全部的人都帶回刑事警察
    局瞭解，後來乙○○坦承槍彈是他的等語相符（原審卷(二)第
    95至96頁）。參以證人即檢舉人A1於原審證稱：伊曾經到警
    局檢舉乙○○持槍，因為之前乙○○積欠伊朋友余松益錢，
    有相約要還錢，但要還錢時，他就把槍掏出來，正確的日子
    伊不是很確定，伊記得是在下午將近4點多，在基隆市○○
    路等語（原審卷(二)第52至54頁）。而於現場扣得之槍、彈，
    經內政部警政署刑事警察局鑑定結果認均具有殺傷力等情，
    有搜索扣押筆錄、扣押物品目錄表、內政部警政署刑事警察
    局97年12月4日刑鑑字第09700181106號鑑驗書、台北縣政府
    警察局槍枝初步檢視報告表等在卷足憑（原審卷(一)第118至
    121頁、第33400號偵卷第66至68頁、第34164號偵卷第38至
    44頁），足堪認定。又被告既係因借款予「朱才盛」方取得
    扣案槍、彈供作抵押，顯見被告主觀上對扣案槍彈係為受寄
    代藏，供「朱才盛」隨時還款取回而暫為保管，故其應收受
    扣案槍彈應係為代為寄藏。另被告辯稱：伊不知係員警，誤
    以為是仇家找上門，才將扣案槍彈放在陽台外面邊緣云云，
    然衡諸常情，倘誤以為仇家尋釁，當會持扣案槍彈以求自保
    ，豈可能反將槍彈藏匿？可見被告應係聽聞其妻在門外之喊
    叫，知悉員警前來搜索，方有藏匿扣案槍、彈之舉。
  (二)被告嗣改口否認犯罪，辯稱：伊之前於警詢、偵查之所以坦
    承持有扣案槍、彈，係擔心伊家人均會受波及，伊才決定由
    伊一人承擔此莫須有之罪名，嗣伊女兒告知上開槍、彈係其
    男友甲○○所有後，伊才會翻供。扣案槍、彈應係甲○○或
    許景涵所有云云（第34164號偵卷第60至63頁、原審卷(一)第
    124頁、本院卷第48頁），並提出被告庭呈其與甲○○於案
    發後之對話錄音譯文（本院卷第64至66頁），欲證明扣案槍
    彈確非被告所有，核與證人甲○○於本院證稱：卷附對話譯
    文，確係伊與被告之對話。槍是一個要死掉的吳道乾在死前
    託伊的，伊當初是因為害怕所以在警局不敢承認。吳道乾約
    在4年前即94、95年間，在當時伊位於基隆市○○路住處，
    他說他有案底，放1、2個禮拜就會拿回去，並把槍拿給伊，
    後來看新聞他在醫院被打死，伊不知道槍要如何處理，伊怕
    會有人來跟伊要這些槍彈，伊有先拿去山上埋起來，但伊怕
    惹上麻煩，才又把槍帶去板橋。之前說槍是許景涵的，因當
    初伊有拜託許景涵扛下，他說他願意承認等語固然相合（本
    院卷第78至79頁），然查：
  1.觀諸被告前雖辯稱：伊擔心家人會受波及，才決定由伊一人
    承擔此莫須有之罪名云云。惟依被告於警詢供稱：一開始沒
    有承認槍、彈是伊所有，是因為伊想到伊還有3個小孩，家
    裡所有一切的經濟都靠伊在支撐，伊想到說如果伊不在的話
    ，家裡不知道要如何是好，伊心裡一直在擔心家裡整個生活
    的經濟問題，擔心家裡，所以不敢承認等語（原審卷(一)第57
    頁）。兼衡為警查獲時，在場之人尚有證人甲○○、許景涵
    ，倘被告非持有槍彈之人，何以被告不會懷疑槍彈係同住在
    6樓之該2人所有？
  2.又被告於檢察官提起公訴前，固另具狀表明扣案槍彈經女兒
    趙慈萱告知後，已知為其男友甲○○所有云云。惟證人趙慈
    萱於原審時證稱：扣案槍彈應該是綽號「蝙蝠」許景涵帶去
    伊家的，伊之前在基隆與甲○○合租的房子裡，伊就有看過
    「蝙蝠」拿過槍彈。當天警察快要上樓時，伊聽到很吵的聲
    音，探頭看樓下，後來就聽到塑膠袋沙沙沙的聲音，伊看到
    「蝙蝠」很快拿綠色袋子到陽台云云（原審卷(二)第23至24頁
    ），雖其亦證稱：伊父親過年時有問伊槍彈是誰的，伊當時
    告訴他說是甲○○的，因為伊不知道是甲○○或許景涵，他
    們自己要承擔，伊就先說是甲○○的，之前在基隆小北投雖
    有看到槍，但「蝙蝠」也沒有對伊說那是他的，那時伊看到
    後，他們就把伊趕出來，伊隔著木門聽甲○○說趕快處理掉
    ，所以伊認為槍是許景涵的云云（原審卷(二)第26頁），則證
    人趙慈萱於查獲時既看見許景涵拿綠色袋子到陽台，之前又
    見到許景涵拿過，主觀上既認扣案槍彈係許景涵所有，卻告
    知被告扣案槍彈係甲○○所有，兼以趙慈萱與甲○○已為男
    女朋友關係，其親密程度自較諸僅係友人身分之許景涵為高
    ，衡情其自應向被告如實透露槍彈為許景涵所有，然證人趙
    慈萱捨此不為，反告知槍彈係證人甲○○所有，顯與常理未
    合。何況，證人趙慈萱於原審證稱：乙○○不會上來6樓，
    只有伊媽媽會上來曬衣服云云（原審卷(二)第23頁反面），與
    證人甲○○於警詢證稱：乙○○平常會帶狗到6樓陽台尿尿
    云云（第34164號偵卷第23頁），尚有扞格。甚至，證人即
    被告之子趙偉傑於警詢亦證稱：員警來搜索時，伊正在5樓
    打電腦，伊姐跟外婆跟伊一起在電腦間打電腦，爸爸在客廳
    看電視，其他人在哪伊不知道。員警來門口說要搜索時，伊
    沒有到門口看，伊只聽到伊媽在大喊，外婆說外面有壞人要
    伊趕快報警，伊不知道是員警要進來搜索。伊當時有打電話
    要報警，有打通但是後來伊想不到地址就掛掉了，當時伊姐
    跟伊爸都在5樓找電話，後來伊跟伊姐還有伊爸都到6樓去云
    云（第34164號偵卷第17至18頁），足見證人趙慈萱上開：
    乙○○不會上6樓云云，似難採信。又證人趙慈萱雖於原審
    證稱：伊聽到很吵，往樓梯看，就看到員警上樓，伊當時與
    甲○○都在6樓房間，甲○○問伊什麼聲音，伊說不知道云
    云（原審卷(二)第24頁），然其於警詢則係證稱：當時警方在
    敲門時，伊在5樓房間打電腦，後來聽到伊媽媽在5樓哭，伊
    就跑出來看什麼事，當時伊看到外婆很緊張，伊就趕緊跑到
    6樓房間去，那時伊男朋友甲○○還在房間睡覺，許景涵在
    什麼地方伊不知道。警方未進入5樓時，伊和伊弟弟在5樓房
    間打電腦，伊只知道伊外婆在外面而已云云（第34164號偵
    卷第15頁），益徵證人趙慈萱之證述，有諸多矛盾、不一之
    處。因認其前開所述看過許景涵拿過扣案槍彈，當日係許景
    涵將綠色袋子拿到陽台云云，應係迴護被告之詞，不足採信
    。
  3.又證人甲○○於原審固證稱：警方查獲的槍彈是許景涵的，
    許景涵之前曾拿到伊原先在基隆小北投的租處，伊看過一次
    ，時間約在97年9月底、10月初的下午某一天3點到5點。當
    時許景涵拿給伊看時，趙慈萱剛好進來，但伊不確定她是否
    有看到。查獲當日員警上樓時，伊看到許景涵把一包塑膠袋
    包起來的東西拿到陽台，但站在朋友道義上，伊不便供出他
    云云（原審卷(二)第18至20頁），似謂證人甲○○早已知悉扣
    案槍彈為許景涵所有。然證人甲○○嗣於本院又改稱：扣案
    槍彈為伊所有云云，其證言已有前後矛盾之嫌。雖証人甲○
    ○另稱：之前說槍是許景涵的，是因當初伊有拜託許景涵扛
    下，他說他願意承認云云，惟比對證人許景涵於原審證述：
    扣案槍彈不是伊的，伊當日係聽到聲音才走出房間，伊出房
    間時，員警已經在外面，伊是出房間才看到員警，伊並沒有
    拿什麼綠色的東西到陽台。另伊雖曾經在基隆小北投住過，
    但從來沒有在那裡拿槍給甲○○看過云云（原審卷(二)第109
    至110頁），顯見上開甲○○所稱當初其有拜託許景涵，他
    說他願意承認云云，似未可信。何況，證人甲○○於本院亦
    證稱：伊與被告女兒認識2年，有向被告提過婚事。伊跟趙
    慈暄現在還有在交往，已論及婚嫁，何時要結婚還不確定，
    被告尚不同意婚事等語（本院卷第78至79頁），可知證人甲
    ○○與被告間並非毫無利害關係。甚者，依被告於本院供稱
    ：伊不只2次被檢舉持有槍械，應該有7、8次，伊家有被搜
    索過4、5次云云（本院卷第80頁），倘證人甲○○前既已將
    扣案槍彈拿去埋藏在山上，卻又將槍彈帶至常有員警臨檢之
    被告住處，亦與常理有悖。何況，依證人甲○○於原審證稱
    ：原本伊與趙慈萱在睡覺，因為樓下很吵，5樓、6樓的員警
    都在敲門，伊才醒過來，並把趙慈萱叫起後，伊就去開門，
    當時趙慈萱跟在伊後面。伊開房門就看到乙○○走上來，員
    警也從後面上來，員警叫伊等蹲下不要動，並開始搜索，許
    景涵當時人在6樓陽台。員警上樓時，伊看到許景涵把一包
    塑膠袋包起來的東西拿到陽台。伊是同時看到乙○○、許景
    涵及警察，因為門打開就是樓梯云云（原審卷(二)第18至21頁
    ），對照證人沈宏儒於原審證稱：偵查員上樓執行搜索時，
    伊等發現在6樓的人，當時他們都在睡覺，便叫醒他們集中
    控制等語（原審卷(二)第96頁），可見員警到達時，證人甲○
    ○始開門出來，衡情當無可能猶見許景涵藏槍之舉，益見證
    人甲○○上揭所辯，亦係迴護被告之詞，不足採信。
  (三)另被告辯護人辯稱：員警沈宏儒所言非實，其非第一個上樓
    之人，而證人A1對於其與余松益在基隆市○○路處與被告見
    面時，有無綽號「哈雷」女子在場一節之陳述不一，因認上
    開證人之證言均不足採信云云，然查：
  1.觀諸員警沈宏儒於原審證稱：伊與第1個上6樓員警，幾乎同
    時到達，只是先後而已，伊等發現主嫌乙○○之後，5樓留
    下1、2個人，其他人都上6樓等語（原審卷(二)第96頁反面）
    ，參以證人趙偉傑亦證稱：員警進來前，被告已上至6樓等
    語，是沈弘儒上開所述；查獲時看到被告自6樓下來一節，
    尚難認有何不實之情。
  2.至於證人A1與余松益在基隆市○○路處與被告見面時，有無
    綽號「哈雷」女子在場一節，雖該證人A1於警詢證稱：當時
    綽號「哈雷」女子在場云云（原審卷(一)第104頁反面），嗣
    於原審則稱：那是「哈雷」女子的家，但她沒有在場云云（
    原審卷(二)第53頁）。惟參諸證人即綽號「哈雷」女子徐勝蘭
    於警詢證稱：伊人在睡覺，有人打開伊房間的燈光，伊才醒
    來，發現有2、3個男人要離去，當時係97年10月2日約17時
    許，伊問其中一人你們是誰，他回答不關伊的事，就走了，
    伊起床至客廳發現亂七八糟及地板有血跡，伊發現乙○○不
    在，伊有撥打電話找乙○○，電話不通云云（原審卷(二)第78
    至80頁），顯見上開該基隆市○○路係徐勝蘭住處，證人A1
    、余松益與被告交談時，徐勝蘭人在房間內休息，但證人A1
    、余松益離去時有與徐勝蘭短暫交談。雖證人徐勝蘭並未證
    稱有見到被告拿槍之舉，然證人A1所述，不過為員警發動臨
    檢之原因，縱認證人A1所稱：見被告拿過槍云云，尚有可疑
    ，仍無礙於員警確於被告住處查獲扣案槍彈之事實。
  (四)綜上，因認被告於警、偵訊中之自白，核與事實相符，其嗣
    於原審、本院中之辯解，應係飾卸之詞，要難採信。至於被
    告聲請鑑定槍枝指紋一節，經查：上開槍枝經送內政部警政
    署刑事警察局時，即有以氰丙烯酸酯法化驗，然其上之指紋
    因特徵點不足，故無法比對等情，業有該局出具之鑑定報告
    在卷為憑（第33400號偵卷第66頁反面），因認被告上開所
    請，已無再行鑑定之必要。何況，上開槍枝於扣案之際，既
    以包裝妥善，其上縱有指紋，亦不排除無業已清除之可能。
    故本件事證明確，被告犯行洵堪認定，應予依法論科。
三、核被告上揭所為，係犯槍砲彈藥刀械管制條例第7條第4項寄
    藏手槍罪、同法第12條第4項之寄藏子彈罪（含制式子彈與
    非制式子彈）。公訴人認被告係犯同條例同條項之「持有」
    手槍、子彈罪，容有誤會，惟「持有」與「寄藏」均規定於
    上揭條例同一條項，故無庸變更起訴法條，附此敘明。又被
    告寄藏扣案槍彈之行為，自92年間某日起，繼續至97年11月
    24日遭查獲時，是應逕予適用修正後之現行刑法規定，且無
    中華民國96年罪犯減刑條例之適用，併此敘明。次按槍砲彈
    藥刀械管制條例將持有與寄藏為分別之處罰規定，而寄藏與
    持有，均係將物置於自己實力支配之人，僅寄藏必先有他人
    之持有行為，而後始為之受寄代藏而已，故寄藏之受人委託
    代為保管，其保管之本身，亦屬持有，然此之持有係受寄之
    當然結果，法律上自宜僅就寄藏行為為包括之評價，不應另
    就持有予以論罪（最高法院74年台上字第3400號判例參照）
    ，故被告持有扣案槍、彈之行為，係寄藏之當然結果，不另
    論罪。被告一寄藏行為，同時觸犯上述二罪，應依刑法第55
    條想像競合規定，從一重之寄藏手槍罪處斷。
四、原審予以被告論罪科刑，固非無據。惟查：被告係因借款
    予「朱才盛」方取得扣案槍、彈供作抵押，顯見被告主觀上
    對扣案槍彈係為受寄代藏，供「朱才盛」隨時還款取回而暫
    為保管，原判決認定僅係持有槍、彈，容有未洽。按已經
    提起公訴之犯罪事實，除經檢察官依法撤回起訴外，並不能
    因檢察官在審判期日表示減縮起訴事實或未予陳述主張而發
    生消滅訴訟繫屬之效力，此與民事訴訟程序因採當事人處分
    權主義而得由當事人減縮應受判決事項之聲明之情形不同，
    換言之，該部分既未消滅訴訟繫屬，法院仍應予以裁判（最
    高法院97年台上字第1157號、97年度台非字第470號判決要
    旨可參）。本件檢察官於起訴書之犯罪事實載明被告收受「
    朱才盛」交付之槍枝主要組成零件，於所犯法條則記載被告
    係犯槍砲彈藥刀械管制條例第13條第4項之未經許可持有槍
    砲主要組成零件之罪，顯然檢察官於起訴書就彈匣部分認係
    槍砲主要組成零件而予起訴，原判決認原審蒞庭檢察官業於
    當庭就此主要組成零件之事實及罪名予以刪除，將該部分歸
    入槍枝部分（原審卷(一)第44頁反面至45頁），而認此主要組
    成零件之起訴法條係屬「贅載」，惟揆諸上揭判決意旨，原
    審蒞庭檢察官既未就該主要組成零件之事實及法條予以撤回
    ，當無從因其刪除此部分即消滅該部分訴訟繫屬之關係，故
    原判決此部分未予裁判，顯有已受請求之事項未予判決之違
    誤。被告上訴意旨猶執陳詞否認有扣案槍彈為其所持有云云
    ，固無理由，惟原判決既有上開可議之處，自應由本院予以
    撤銷改判。
五、爰審酌被告犯罪之動機、目的，持有制式手槍及制式子彈與
    非制式子彈，殺傷力非輕，足以影響社會公安，以及犯罪後
    於警訊偵查中均坦然承認一切犯行，然嗣於原審、本院審理
    時，則矢口否認之犯罪後態度等綜合一切情狀，量處如主文
    所示之刑，並就罰金刑部分諭知易服勞役之折算標準，以資
    懲儆。扣案如附表所示之槍枝、子彈（不含已經試射完竣之
    子彈），均屬違禁物，應依刑法第38條第1項第1款規定宣告
    沒收。又已試射之扣案子彈共15發，因已擊發而不具有子彈
    之完整結構，失去其效能，堪認不具殺傷力，無庸宣告沒收
    。
六、另公訴意旨略以：被告於92年間，同時自「朱才盛」處收取
    槍枝主要組成零件，因認被告此部分涉犯槍砲彈藥刀械管制
    條例第13條第4項之未經許可持有槍砲主要組成零件之罪嫌
    云云。惟經原審勘驗結果，本案之扣案槍枝部分，僅有3把
    槍、6個彈匣；其中彈匣部分各與所附之槍枝彈匣相同（原
    審卷(一)第44頁反面），則顯然其所持有彈匣部分已構成扣案
    槍枝之一部分，自無再予分割評價另行成立槍砲彈藥刀械管
    制條例第13條第4項之持有主要組成零件罪之必要。此外復
    查無其他證據足證被告確有寄藏、持有本件扣案槍枝以外其
    他槍枝之主要組成零件，應認不能證明被告此部分犯罪，惟
    公訴人認此部分與前開有揭之事實，有想像競合之裁判上一
    罪關係，故不另為無罪之諭知，併此敘明。
據上論斷，應依刑事訴訟法第369條第1項前段、第364條、第299
條第1項前段，槍砲彈藥刀械管制條例第7條第4項、第12條第4項
，刑法第11條前段、第55條、第42條第3項、第38條第1項第1款
，刑法施行法第1條之1，判決如主文。
本案經檢察官吳國南到庭執行職務。
中    華    民    國    99    年    7     月    13    日
                  刑事第二庭審判長法  官  洪光燦
                                  法  官  李麗玲
                                  法  官  林恆吉
以上正本證明與原本無異。
如不服本判決，應於收受送達後10日內向本院提出上訴書狀，其
未敘述上訴之理由者並得於提起上訴後10日內向本院補提理由書
（均須按他造當事人之人數附繕本）「切勿逕送上級法院」。
                                  書記官  陳盈璇
中    華    民    國    99    年    7     月    15    日
附錄：本案論罪科刑法條全文
槍砲彈藥刀械管制條例第7條
未經許可，製造、販賣或運輸火砲、肩射武器、機關槍、衝鋒槍
、卡柄槍、自動步槍、普通步槍、馬槍、手槍或各類砲彈、炸彈
、爆裂物者，處死刑、無期徒刑或 7 年以上有期徒刑；處徒刑
者，併科新臺幣 3 千萬元以下罰金。
未經許可，轉讓、出租或出借前項所列槍砲、彈藥者，處無期徒
刑或 5 年以上有期徒刑，併科新臺幣 1 千萬元以下罰金。
意圖供自己或他人犯罪之用，而犯前二項之罪者，處死刑或無期
徒刑；處徒刑者，併科新臺幣 5 千萬元以下罰金。
未經許可，持有、寄藏或意圖販賣而陳列第 1 項所列槍砲、彈
藥者，處 5 年以上有期徒刑，併科新臺幣 1 千萬元以下罰金。
意圖供自己或他人犯罪之用，以強盜、搶奪、竊盜或其他非法方
法，持有依法執行公務之人所持有之第 1 項所列槍砲、彈藥者
，得加重其刑至二分之一。
第 1 項至第 3 項之未遂犯罰之。
槍砲彈藥刀械管制條例第12條
未經許可，製造、販賣或運輸子彈者，處 1 年以上 7 年以下有
期徒刑，併科新台幣 500 萬元以下罰金。
未經許可，轉讓、出租或出借子彈者，處 6 月以上 5 年以下有
期徒刑，併科新台幣 300 萬元以下罰金。
意圖供自己或他人犯罪之用，而犯前二項之罪者，處 3 年以上
10 年以下有期徒刑，併科新台幣 700 萬元以下罰金。
未經許可，持有、寄藏或意圖販賣而陳列子彈者，處 5 年以下
有期徒刑，併科新台幣 300 萬元以下罰金。
第 1 項至第 3 項之未遂犯罰之。
附表：
┌──┬────────────────┬────────────────────────────┐
│編號│  手槍、子彈品名                │     鑑  定  結  果                                     │
├──┼────────────────┼────────────────────────────┤
│ 1  │巴西TAURUS廠PT111 型口徑9mm 制式│內政部警政署刑事警察局97年12月4 日刑鑑字第09700181106 號│
│    │半自動手槍壹支（含彈匣貳個，槍號│鑑驗書鑑定結果：槍管內具六條右旋來復線，擊發功能正常，可│
│    │：TAV 33750；槍枝管制編號：11020│供擊發同口徑制式子彈使用，認具殺傷力。                  │
│    │29602號）。                     │                                                        │
├──┼────────────────┼────────────────────────────┤
│ 2  │巴西TAURUS廠PT111 型口徑9mm 制式│同上鑑驗書，鑑定結果認：槍管內具六條右旋來復線，擊發功能│
│    │半自動手槍壹支（含彈匣貳個，槍號│正常，可供擊發同口徑制式子彈使用，認具殺傷力。          │
│    │：TRD98375；槍枝管制編號：11020 │                                                        │
│    │29603號）。                     │                                                        │
├──┼────────────────┼────────────────────────────┤
│ 3  │中共NORINCO 廠77型口徑7.62mm制式│同上鑑驗書，鑑定結果認：槍管內具四條右旋來復線，擊發功能│
│    │半自動手槍壹支（含彈匣貳個，槍枝│正常，可供擊發同口徑制式子彈使用，認具殺傷力。          │
│    │管制編號：000000 0000號）。     │                                                        │
├──┼────────────────┼────────────────────────────┤
│ 4  │口徑9mm制式子彈拾顆（已試射拾 │同上鑑定書，鑑定結果認：認具殺傷力。                    │
│    │顆，剩餘貳拾顆）。              │                                                        │
├──┼────────────────┼────────────────────────────┤
│ 5  │口徑7.62mm制式子彈玖顆（已試射│同上鑑定書，鑑定結果認：認具殺傷力。                    │
│    │顆，剩餘陸顆）。                │                                                        │
├──┼────────────────┼────────────────────────────┤
│ 6  │由金屬彈殼組合直徑8.0±0.5mm非制│同上鑑定書，鑑定結果認：認具殺傷力。                    │
│    │式子彈陸顆（已試射貳顆，剩餘肆顆│                                                        │
│    │）。                            │                                                        │
└──┴────────────────┴────────────────────────────┘

司法院資訊處製作；財團法人民間司法改革基金會備份。
